【裁判字號】    98,交聲,93
【裁判日期】    980224
【裁判案由】    交管條例聲異
【裁判全文】
臺灣板橋地方法院交通事件裁定          98年度交聲字第93號
原處分機關  交通部公路總局臺北區監理所蘆洲監理站
異  議  人
即受處分人  甲○○
上列受處分人因違反道路交通管理處罰條例案件，對於交通部公
路總局臺北區監理所蘆洲監理站民國97年12月8 日所為之北監蘆
字第裁46-U00000000號處分（原舉發案號：鐵警行字第U0000000
0 號）聲明異議，本院裁定如下：
    主  文
原處分撤銷。
甲○○汽車駕駛人，在設有禁止臨時停車標線之處所臨時停車，
處罰鍰新臺幣參佰元。
    理  由
一、原處分意旨略以：異議人即受處分人甲○○於民國97年10月
    6 日晚間6 時30分許，騎乘車牌號碼HTW-877 號重型機車行
    經臺北縣樹林市○○街○○道時，有「在鐵路平交道臨時停
    車」之違規行為，經警員採證後當場舉發，爰依道路交通管
    理處罰條例第54條第3 款及同條例第63條第1 項第3 款規定
    ，裁處罰鍰新臺幣（下同）6000元，並記違規點數3點。
二、聲明異議意旨略以：本件舉發警員陳稱有拍照存證，然異議
    人並未收受或看到違規採證照片，無法信服，為此聲明異議
    ，請求撤銷原處分等語。
三、按臨時停車係指車輛因上、下人、客，裝卸物品，其引擎未
    熄火，停止時間未滿三分鐘，保持立即行駛之狀態，道路交
    通管理處罰條例第3 條第9 款定有明文。次按網狀線，係用
    以告示車輛駕駛人禁止在設置本標線之範圍內臨時停車，防
    止交通阻塞，接近鐵路平交道應予劃設，道路交通標誌標線
    號誌設置規則第173 條第1 項第3 款定有明文。末按汽車駕
    駛人在設有禁止臨時停車標誌、標線之處所臨時停車者，處
    300 元以上600 元以下罰鍰，道路交通管理處罰條例第55條
    第3 款亦有規定。
四、經查，本件異議人即受處分人甲○○於97年10月6 日晚間6
    時30分許，騎乘車牌號碼HTW-877 號重型機車行經臺北縣樹
    林市○○街○○道前時，因將機車臨時停放（異議人未下車
    ）於劃設有禁止臨時停車之黃色網狀線上，經警員攝影採證
    後，當場製單舉發等情，有內政部警政署鐵路警察局鐵警行
    字第U00000000 號違反道路交通管理事件通知單影本、內政
    部警政署鐵路警察局第一警務段97年11月18日鐵壹警行字第
    0970007222號函各1 份及採證光碟1 張附卷可稽。而前述採
    證光碟經本院勘驗結果，錄影內容顯示異議人上開機車在未
    熄火之狀態下，其前輪及車身均在黃色網狀線上，是異議人
    上開機車確係臨時停放於劃設有黃色網狀線之禁止臨時停車
    標線之處所，實屬明甚，有本院前開勘驗筆錄及光碟翻拍照
    片3 張在卷為憑。又經本院當庭提示前開翻拍照片3 張予異
    議人閱覽後，異議人對於其前開違規事實亦表示不予爭執，
    故異議人於上開時地，確有在設有禁止臨時停車標線之黃色
    網狀線區域內臨時停車之違規行為，應可認定。
五、原處分機關以異議人違規事實明確，據以裁罰，固非無據，
    惟本件異議人係「在設有禁止臨時停車標線處所之黃色網狀
    線上」臨時停車，原處分機關誤認異議人係「在鐵路平交道
    上」臨時停車，並就此部分違規依道路交通管理處罰條例第
    54條第3 款規定裁罰，自有違誤；本件異議人之異議雖無理
    由，然原處分機關之裁決處分既有上開違誤，自應由本院撤
    銷原處分，另依道路交通管理處罰條例第55條第3 款「汽車
    駕駛人在設有禁止臨時停車標線處所臨時停車」之處罰規定
    ，諭知如主文第2項所示之處罰，以資適法。
六、據上論斷，應依道路交通管理處罰條例第55條第3 款，道路
    交通案件處理辦法第20條，裁定如主文。
中    華    民    國    98    年    2     月    24    日
                  交通法庭  法  官  吳佳穎
以上正本證明與原本無異
如不服本裁定應於送達後5日內向本院提出抗告狀
                            書記官  黃炎煌
中    華    民    國    98    年    2     月    24    日


司法院資訊處製作；財團法人民間司法改革基金會備份。
